臺灣高等法院臺中分院刑事判決　　　　99年度上訴字第2534號
上　訴　人
即　被　告　李紋嘉
上列上訴人因毒品危害防制條例案件，不服臺灣臺中地方法院99
年度訴字第3246號中華民國99年11月22日第一審判決（起訴案號
：臺灣臺中地方法院檢察署99年度毒偵字第2945號），提起上訴
，本院判決如下：
    主  文
上訴駁回。
    理  由
一、按依刑事訴訟法第350條、第361條、第362條、第367條規定
    ，不服地方法院之第一審判決而上訴者，須提出上訴書狀，
    並應敘述具體理由，為上訴必備之程式；其所提出之書狀未
    敘述上訴理由，或僅曾以言詞陳述上訴理由者，均應於上訴
    期間屆滿後20日內補提理由書於第一審法院。第一審法院經
    形式審查，認逾期未補提上訴理由者，應定期間先命補正；
    逾期未補正者，為上訴不合法律上之程式，應以裁定駁回。
    倘已提出上訴理由，但所提非屬具體理由者，則由第二審法
    院以上訴不合法律上之程式，判決駁回。而所謂具體理由，
    必係依據卷內既有訴訟資料或提出新事證，指摘或表明第一
    審判決有何採證認事、用法或量刑等足以影響判決本旨之不
    當或違法，而構成應予撤銷之具體事由，始克當之（例如：
    依憑證據法則具體指出所採證據何以不具證據能力，或依憑
    卷證資料，明確指出所為證據證明力之判斷如何違背經驗、
    論理法則）；倘僅泛言原判決認定事實錯誤、違背法令、量
    刑失之過重或輕縱，而未依上揭意旨指出具體事由，或形式
    上雖已指出具體事由，然該事由縱使屬實，亦不足以認為原
    判決有何不當或違法者（例如：對不具有調查必要性之證據
    ，法院未依聲請調查亦未說明理由，或援用證據不當，但除
    去該證據仍應為同一事實之認定），皆難謂係具體理由，俾
    與第二審上訴制度旨在請求第二審法院撤銷、變更第一審不
    當或違法之判決，以實現個案救濟之立法目的相契合，並節
    制濫行上訴（最高法院97年度臺上字第892號判決意旨可資
    參照）。又理由是否具體，則屬第二審法院審查之範圍，不
    在命補正之列，亦即上訴書狀已記載理由，並有具體之敘述
    時，其上訴既屬合法，第二審法院固應就其理由之是否可取
    ，為實體之審理及判斷；如認其上訴書狀雖記載理由，但並
    未具體敘述時，則無須再命補正，可逕認其上訴不合法，以
    判決駁回之，此有最高法院97年度臺上字第1281號判決意旨
    可參。
二、本案上訴人即被告李紋嘉（下稱被告）不服原審判決提起上
    訴，其上訴理由狀略謂：被告已坦承施用第一級毒品海洛因
    及第二級毒品甲基安非他命，原審判處有期徒刑1年，實有
    量刑過重，不符比例原則及量刑不當之違背云云。
三、按量刑輕重係屬事實審法院得依職權自由裁量之事項，苟已
    斟酌刑法第57條各款所列情狀而未逾越法定刑度，不得遽指
    為違法，且在同一犯罪事實與情節，如別無其他加重或減輕
    之原因，下級審量定之刑，亦無過重或失輕之不當情形，則
    上級審法院對下級審法院之職權行使，原則上應予尊重（最
    高法院72年度台上字第6696號、75年度台上字第7033號判例
    要旨參照）；且在同一犯罪事實與情節，如別無其他加重或
    減輕之原因，下級審量定之刑，亦無過重或失輕之不當情形
    ，則上級審法院對下級審法院之職權行使，原則上應予尊重
    （最高法院85年度台上字第2446號裁判意旨參照）。經查，
    本件被告在原審審理中已為認罪之陳述（見原審卷第32頁背
    面），並有中山醫學大學附設醫院檢驗科藥物檢測中心尿液
    檢驗報告、委託檢驗尿液代號與真實姓名對照表等證據資料
    為憑；而原審判決理由已詳予載明量刑之依據：「爰審酌被
    告前經觀察勒戒及徒刑之執行後，猶再施用海洛因、甲基安
    非他命，顯未衷心悛悔，漠視法令之禁制，恣意濫用藥品，
    且本案係二種毒品混合施用，情節較重，惟兼衡酌其施用海
    洛因、甲基安非他命所生危害實以自戕健康為主，於他人尚
    無明顯重大危害等一切情狀，量處如主文所示之刑」（見原
    判決第4頁），足認原審判決已就被告所犯本案之一切情狀
    ，依毒品危害防制條例第10條第1項所定6月以上5年以下有
    期徒刑之法定刑度內，予以量處被告有期徒刑11月之刑（被
    告上訴理由狀稱原審量處有期徒刑1年，容有誤會），已妥
    為斟酌，並說明其審酌之根據及理由，尚無違反經驗法則、
    論理法則、比例原則、公平原則，或有何其他違法情事。本
    院從形式上觀察，認原審法院已就刑法第57條揭示之各種量
    刑條件妥為斟酌，符合「罪當其罰」之原則，並無濫用量刑
    權限之違法或失當之處。是被告僅以原審法院量刑過重為由
    ，而未依卷內既有訴訟資料或提出新事證，具體指摘原審判
    決有何採證認事、用法或量刑等足以影響判決本旨之不當或
    違法，而構成應予撤銷之具體事由，揆諸上開最高法院判決
    意旨及依「程序優先於實體」之刑事訴訟法原則，其上訴自
    屬違背法律上之程式，爰不經言詞辯論，駁回其上訴。
據上論斷，應依刑事訴訟法第367條前段、第372條，判決如主文
。
中    華    民    國    100    年    1    月    5     日
            刑事第五庭  審判長法  官  趙  春  碧
                              法  官  賴  恭  利
                              法  官  卓  進  仕
以上正本證明與原本無異。
如不服本判決應於收受送達後10日內向本院提出上訴書狀，其未
敘述上訴理由者，並得於提起上訴後10日內向本院補提理由書狀
（均須按他造當事人之人數附繕本）「切勿逕送上級法院」。
                              書記官  郭  振  祥
中    華    民    國    100    年    1    月    5     日